臺灣屏東地方法院交通事件裁定        100年度交聲字第350號
原處分機關  交通部公路總局高雄區監理所屏東監理站
法定代理人  郭政雄
異  議  人  李豐佑
即受處分人
上列受處分人因違反道路交通管理處罰條例事件，對於交通部公
路總局高雄區監理所屏東監理站民國100 年9 月19日所為之處分
（原處分案號：屏監違字第裁82-V00000000號）聲明異議，本院
裁定如下：
    主  文
原處分撤銷。
李豐佑汽車駕駛人停車時，停車車種不依規定，處罰鍰新臺幣陸
佰元。
    理  由
一、原處分意旨意旨略以：異議人即受處分人（下簡稱異議人）
    李豐佑所有之車牌號碼4339-E7 號自用一般小客車，於民國
    100 年8 月1 日11時41分許，在屏東縣屏東市○○路主幼商
    場前，因有「停車位置不依規定」之違規事實，為警拍照後
    逕行舉發，嗣原處分機關即交通部公路總局高雄區監理所屏
    東監理站認異議人上開情形，違反道路交通管理處罰條例第
    56條第1 項第9 款規定，爰裁處罰鍰新臺幣（下同）600 元
    等語。
二、異議意旨略以：該處停車格的線老舊不清，令伊誤以為是汽
    車停車格，經拖掉後伊才發覺是機車停車格，伊不服氣，為
    此聲明異議等語。
三、按汽車駕駛人停車時，停車時間、位置、方式、車種不依規
    定者，處600 元以上1,200 元以下罰鍰，道路交通管理處罰
    條例第56條第1 項第9 款定有明文；又汽車停車時，停車時
    間、位置、方式及車種，如公路主管機關、市區道路主管機
    關或警察機關有特別規定時，應依其規定，道路交通安全規
    則第112 條第1 項第15款亦有規定。
四、經查：
(一)、異議人所有之車牌號碼4339-E7 號自用一般小客車，於上述
    時、地停放在屏東縣屏東市○○路主幼商場前之機車停車格
    位內之事實，有交通部公路總局屏東監理站屏監違字第裁82
    -V00000000號違反道路交通管理事件裁決書、屏東縣政府警
    察局屏警交字第V00000000 號舉發違反道路交通管理事件通
    知單影本及違規採證照片1 張附卷可稽，是異議人於上開時
    、地停車時，未依車種停車之違規行為，堪以認定。至於原
    處分機關認本件異議人之違規事實為「停車位置不依規定」
    ，顯有違誤，附此敘明。
(二)、異議人雖辯稱該處機車停車格中線老舊不清，令其誤認是汽
    車停車格云云。然觀諸卷附彩色違規採證照片，異議人所停
    放之機車停車格位之標線雖有斑駁脫落情形，惟仍可辨識格
    線之存在，且該停車格位之長度、寬度亦與一般自小客車停
    車格位有明顯差距，自無誤認係自小客車停車格位之理，況
    異議人停車時係接近中午時分，天氣晴、路面乾燥，該停車
    格位附近亦無遮蔽物，有前開採證相片為憑，顯無不能注意
    之情事，其前開辯解委無可採。異議人確有於前揭時、地，
    將汽車停放在機車停車格位內之違規行為甚明。
(三)、綜上所述，異議人於上開時、地停車時，有停車車種不依規
    定之違規事實，堪以認定。本件原處機關分認定事實有所違
    誤，業如上述，是本件異議人之異議雖無理由，然原處分既
    有前揭瑕疵而無可維持，本院自應撤銷原處分，並依道路交
    通管理處罰條例第56條第1 項第9 款規定，另為異議人如主
    文第2 項所示之諭知，以資適法。
五、應依道路交通管理處罰條例第87條第2 項、道路交通事件處
    理辦法第19條前段，裁定如主文。
中    華    民    國    100   年    11    月    7     日
                  交通法庭      法  官  陳秀慧
以上正本證明與原本無異。
如不服本裁定應於收受送達後5 日內向本院提出抗告書狀敘述抗
告之理由抗告於台灣高等法院高雄分院。
中    華    民    國    100   年    11    月    7     日
                                書記官  蔡語珊